pt-BR: Saúde e beleza > Cuidados pessoais > Cosméticos > Maquiagem > Maquiagem para os lábios: Corantes para bochecha e lábios; Brilhos labiais; Delineadores labiais; Kits e conjuntos de maquiagem labial; Óleos labiais; Volumizadores labiais; Primers labiais; Batons; Pigmentos labiais para maquiagem permanente
pt-PT: Saúde e beleza > Cuidado pessoal > Cosmética > Maquilhagem > Maquilhagem para os lábios: Maquilhagem para os lábios e bochechas; Gloss de lábios; Delineador de lábios; Kits e conjuntos de maquilhagem labial; Óleos labiais; Volumizadores labiais; Primers de lábios; Batons; Pigmentos labiais para maquilhagem permanente
sk-SK: Zdravie a krása > Osobná starostlivosť > Kozmetika > Make-up > Make-up na pery: Tekutá lícenka a rúž na pery; Lesk na pery; Ceruzky na pery; Súpravy a sety na líčenie pier; Oleje na pery; Zväčšovače pier; Podkladové bázy na pery; Rúže; Pigmenty na permanentný make-up pier
nl: Gezondheid en persoonlijke verzorging > Persoonlijke verzorging > Cosmetica > Make-up > Lipmake-up: Make-up voor lippen en wangen; Lipgloss; Lipliners; Lip make-up kit en set; Lip oliën; Lip plumpers; Lipprimers; Lippenstiften; Permanente make-up lip pigmenten
ru: Красота и здоровье > Личная гигиена и уход за собой > Косметика > Макияж > Косметика для губ: Тинты для губ и щек; Блески для губ; Карандаши для губ; Наборы для макияжа губ; Масла для губ; Плампер для губ; Базы под помаду; Губные помады; Пигменты для перманентного макияжа губ
ko: 건강/미용 > 개인 미용/위생 용품 > 화장품 > 메이크업 > 립 메이크업: 립 스테인/치크 스테인; 립글로스; 립 라이너; 립 메이크업 키트 및 세트; 립 오일; 립 플럼퍼; 립 프라이머; 립스틱; 반영구 메이크업 립 피그먼트
en: Health & Beauty > Personal Care > Cosmetics > Makeup > Lip Makeup: Lip & Cheek Stains; Lip Gloss; Lip Liners; Lip Makeup Kits & Sets; Lip Oils; Lip Plumpers; Lip Primers; Lipsticks; Permanent Makeup Lip Pigments
hu: Egészség és szépség > Személyes gondoskodás > Kozmetikumok > Smink > Ajaksmink: Ajak- és pírfoltok; Szájfény; Ajakkontúrok; Ajaksminkkészletek; Ajakolajok; Ajakdúsítók; Ajakprimerek; Rúzsok; Tartós sminkajakpigmentek
vi: Sức khỏe và sắc đẹp > Sản phẩm chăm sóc cá nhân > Mỹ phẩm > Trang điểm > Trang điểm môi: Tẩy son môi và phấn má; Son bóng; Chì kẻ môi; Bộ trang điểm môi; Dầu dưỡng môi; Sản phẩm làm dày môi; Son lót môi; Son môi; Mực xăm môi
tr: Sağlık ve Güzellik > Kişisel Bakım > Kozmetik > Makyaj > Dudak Makyajı: Likit Ruj ve Yanak Renklendirici; Dudak Parlatıcısı; Dudak Kalemleri; Dudak Makyajı Kitleri ve Setleri; Dudak Yağları; Dudak Dolgunlaştırıcılar; Dudak Astarları; Rujlar; Kalıcı Makyaj Dudak Pigmentleri
cs: Zdraví a krása > Osobní péče > Kosmetika > Make-up > Make-up na rty: Lesky na rty a tváře; Lesky na rty; Kontury rtů; Sady a sety pro líčení rtů; Oleje na rty; Zvětšovače rtů; Podkladové báze na rty; Rtěnky; Permanentní make-up pigmenty na rty
hr-HR: Zdravlje i ljepota > Osobna njega > Kozmetika > Šminka > Šminka za usne: Dugotrajna boja za usne i obraze; Sjajila za usne; Olovke za usne; Kompleti i setovi za šminkanje usana; Ulja za usne; Sredstva za povećanje usana; Primeri za usne; Ruževi za usne; Pigmenti za trajnu šminku za usne
de: Gesundheit & Schönheit > Körperpflege > Kosmetika > Make-up > Lippen: Lippen- & Wangentönung; Lipgloss; Lipliner; Lippen-Make-up-Kits & -Sets; Lippenöle; Lippenaufpolierer; Lippengrundierungen; Lippenstifte; Permanent Make-up Lippenpigmente
zh-TW: 保健與美容 > 個人保養 > 化妝品 > 彩妝 > 唇彩: 唇釉和頰彩; 唇蜜; 唇線筆; 唇彩套組; 唇油; 豐唇膏; 打底唇膏; 口紅; 永久唇妝色素
lt-LT: Sveikata ir grožis > Asmeninė priežiūra > Kosmetika > Makiažas > Lūpų makiažas: Lūpų ir skruostų dažai; Lūpų blizgesys; Lūpų pieštukai; Lūpų makiažo rinkiniai ir komplektai; Lūpų aliejai; Lūpų putlintojai; Lūpų makiažo pagrindas; Lūpdažiai; Ilgalaikio makiažo lūpų pigmentai
pl: Zdrowie i uroda > Higiena osobista > Kosmetyki > Makijaż > Makijaż ust: Pomadki w pisaku i róże w sztyfcie; Błyszczyki do ust; Konturówki do ust; Zestawy do makijażu ust; Olejki do ust; Błyszczyki powiększające usta; Podkłady do ust; Pomadki; Pigmenty do makijażu permanentnego ust
nb: Skjønnhet og helse > Personlig pleie > Kosmetikk > Sminke > Leppesminke: Leppe- og kinnrouge; Lip gloss; Lipliner; Leppesminke sett; Leppeoljer; Leppevolumgivende produkter; Leppeprimer; Leppestifter; Pigmenter for permanent leppesminke
da: Sundhed og skønhed > Personlig pleje > Kosmetik > Makeup > Læbemakeup: Farve til læber og kind; Lip gloss; Læbeoptegnere; Læbe-makeupsæt; Læbeolier; Læbeforøgere; Læbeprimere; Læbestifter; Permanente makeup-læbepigmenter
it: Salute e bellezza > Cura della persona > Cosmetici > Trucco > Trucco labbra: Tinte per labbra e guance; Lucidalabbra; Lip liner; Kit e set di trucco per le labbra; Oli per le labbra; Plumper per le labbra; Primer labbra; Rossetti; Pigmenti per trucco permanente delle labbra
el: Υγεία & ομορφιά > Προσωπική φροντίδα > Καλλυντικά > Μακιγιάζ > Μακιγιάζ χειλιών: Λεκέδες χειλιών & μάγουλων; Λιπ γκλος; Μολύβια χειλιών; Σετ μακιγιάζ χειλιών; Λάδια χειλιών; Plumpers χειλιών; Βάσεις χειλιών; Lipsticks; Χρώματα μόνιμου μακιγιάζ χειλιών
ro-RO: Sănătate și frumusețe > Îngrijire personală > Cosmetice > Machiaj > Machiaj pentru buze: Luciu colorat de buze și obraji; Luciu de buze; Contururi de buze; Kituri și seturi de machiaj pentru buze; Uleiuri pentru buze; Produse pentru mărirea buzelor; Primer pentru buze; Rujuri; Pigmenți pentru machiaj permanent pentru buze
ja: 美容・健康 > 衛生日用品 > コスメ・スキンケア > メイクアップ > リップメイク: リップステイン; リップグロス; リップライナー; リップメイクキット・セット; リップオイル; リッププランパー; リッププライマー; 口紅; アートメイク用リップピグメント
fi: Terveys ja kauneus > Henkilökohtainen hygienia > Kosmetiikka > Meikit > Huulimeikki: Huuli- ja poskikuulto; Huulikiilto; Huulten rajaustuotteet; Huulimeikin setti; Huuliöljy; Huulten pullotusvoide; Huultenpohjustajat; Huulipunat; Pysyvä huulimeikin pigmentti
fr: Santé et beauté > Hygiène personnelle > Cosmétiques > Maquillage > Maquillage pour les lèvres: Teintes pour lèvres et joues; Brillant à lèvres; Contours de lèvres; Kits et coffrets de maquillage pour les lèvres; Huiles à lèvres; Repulpants pour lèvres; Base de maquillage pour les lèvres; Rouges à lèvres; Pigments pour maquillage permanent des lèvres
bg-BG: Здраве и красота > Лична грижа > Козметика > Грим > Грим за устни: Тинт за скули и устни; Гланц за устни; Моливи за устни; Комплекти за грим на устни; Масла за устни; Гланцове за уголемяване на обем на устни; Основи за устни; Червила; Пигмент за перманентен грим на устни
sl-SI: Zdravje in lepota > Osebna nega > Kozmetika > Ličila > Ličila za ustnice: Barvila za ustnice in lica; Glos za ustnice; Črtala za ustnice; Kompleti za ličenje ustnic; Olja za ustnice; Povečevalci volumna ustnic; Podlage za ustnice; Šminke; Pigmenti za permanentni make-up ustnic
es: Salud y belleza > Cuidado personal > Cosméticos > Maquillaje > Maquillaje de labios: Colores de labios y mejillas; Brillo labial; Delineadores de labios; Kits y sets de maquillaje labial; Aceites labiales; Voluminizadores labiales; Prebases de labios; Barras de labios; Pigmentos labiales de maquillaje permanente
sv: Skönhet och hälsa > Personlig vård > Kosmetika > Makeup > Läppmakeup: Produkter för läppar och kinder; Läppglans; Läppenna; Läppsminkkit och set; Läppoljor; Läppförstorare; Läpprimer; Läppstift; Permanent smink för läppar
th: สุขภาพและความงาม > ผลิตภัณฑ์ดูแลส่วนบุคคล > เครื่องสำอาง > เมคอัพ > การเขียนและทาปาก: สีแต้มริมฝีปากและแก้ม; ลิปกลอส; ที่เขียนขอบปาก; ชุดแต่งปาก; ออยล์ทาปาก; ผลิตภัณฑ์เติมเต็มปาก; ลิปไพรเมอร์; ลิปสติก; หมึกสักปากถาวร
zh-CN: 保健/美容/卫生/护理 > 个人护理 > 化妆品 > 化妆用品 > 唇部化妆用品: 唇彩; 唇釉; 唇线笔; 唇妆套装; 唇油; 丰唇膏; 唇部打底霜; 口红; 半永久唇部色料